臺灣士林地方法院刑事裁定　　　　　　　　　　　　　　九十一年度自字第二五號
　　自　訴　人　乙○○
　　被　　　告　甲○○
右列被告因偽造文書等案件，經自訴人提起自訴，本院裁定如左：
    主  文
自訴駁回。
    理  由
一、按法院或受命法官於自訴案件第一次審判期日前訊問及調查結果，如認為案件有
    刑事訴訟法第二百五十二條至第二百五十四條之情形者，得以裁定駁回其自訴，
    同法第三百二十六條第三項定有明文。
二、本件自訴意旨略稱：被告甲○○係台北市南港區○○○路○段九九號太陽住商大
    廈管理委員會主任委員，而自訴人乙○○係該大廈地下六樓Ｃ棟電梯後方車位所
    有人，有建物所有權狀、土地所有權狀、協議書等證明文件，被告卻向台灣士林
    地方法院檢察署對自訴人提出竊佔告訴，惟經該署偵查終結，對自訴人不起訴處
    分確定在案，被告存心誣告甚明。又自訴人於民國九十年八月九日向台北市政府
    工務局建築管理處舉陳被告未依管理委員會章程及規約解除主任委員職務，被告
    卻向該處謊稱已進入司法程序為由，阻撓台北市政府工務局建築管理處行政執行
    ，致管理委員會迄今無法交接，因認被告涉有誣告及偽造文書罪嫌云云。
三、按誣告罪之成立以意圖他人受刑事處分或懲戒處分，而為虛偽之告訴告發報告者
    為要件。所謂虛偽係指明知無此事實故意捏造而言，若告訴人誤認有此事實或以
    為有此嫌疑，自不得指為虛偽，即難科以本罪。最高法院四十年台上字第八八號
    判例已有明揭。查本件自訴人未經向太陽住商大廈管理委會登記，即擅自在該大
    廈地下六樓電梯後方設置圍籬堆放雜物，始由被告以大廈管理委員會主任委員名
    義向警局提出告訴，嗣經自訴人提出向家瓏建設股份有限公司之所有權狀、協議
    書為證，因認自訴人係依該協議書內容而使用前揭空間，主觀上並無為自己不法
    利益之意圖，而為不起訴處分等情，業據本院調閱台灣士林地方法院檢察署九十
    年度偵字第八一七七號案卷無誤，且自訴人自承事先未向管理委員會登記，即擅
    自搭設圍籬，則被告本於大樓管理委員會主任委員職責而提出告訴要求拆除，自
    難認被告有何捏造事實誣告自訴人可言。至於自訴人提出台北市政府工務局建築
    管理處九十年十月十八日北市工建寓字第九０六九三七四九００號函載明對自訴
    人所要求解任乙節，認已進入司法程序，自訴人認被告有向主管機關為不實陳述
    云云，惟上述公函台北市政府工務局建築管理處所發，並非被告所製作，自訴人
    指稱自訴人有偽造文書，已有誤會，且自訴人無法指明被告究係偽造何種「文書
    」，而主管機關對公寓大廈管理委員會改選事宜，僅立於監督備查地位，自訴人
    主張主管機關逕予「解任」似有誤解，且台北市政府工務局建築管理處本於主管
    機關立場答覆自訴人，縱其認知與事實有所出入，亦難據此即認被告有何偽造文
    書可言，此外，復查無其他積極證據足資證明被告有何誣告、偽造文書犯行，被
    告之犯罪嫌疑顯有不足，而有刑事訴訟法第二百五十二條第十款之情形，依照首
    開說明，本件自訴應予裁定駁回。
四、依刑事訴訟法第三百二十六條第三項、第二百五十二條第十款，裁定如主文。
中      華      民      國      九十一      年    四    月    二十九    日
                                臺灣士林地方法院刑事第一庭
                                    法  官  詹  朝  傑
右正本證明與原本無異。
如不服本裁定應於送達後五日內向本院提出抗告狀。
                                    書記官  陳  雅  加
中      華      民      國      九十一      年    五    月      六      日
